臺灣臺南地方法院刑事判決
110年度侵訴字第73號
公  訴  人  臺灣臺南地方檢察署檢察官
被      告  邱啟志



上列被告因妨害性自主案件，經檢察官提起公訴（110年度偵緝
字第965號），被告就被訴事實為有罪之陳述，本院裁定以簡式
審判程序進行審理，判決如下：
    主  文
丙○○對於十四歲以上未滿十六歲之女子為性交，處有期徒刑伍月
。
    犯 罪 事 實
一、丙○○於民國107年11月間，透過社群網站（即臉書）認識14
    歲以上未滿16歲之代號AC000-A108032號女子（真實姓名年
    籍詳卷，93年10月生，下稱甲女），明知甲女係14歲以上未
    滿16歲之人，於108年3月9日7、8時許帶甲女離家後，先後
    投宿臺南市永康區、臺南市火車站前、臺北市捷運西門町站
    附近之旅社並多次為性交行為（此部分涉犯加重準略誘、未
    違反意願之性交行為，業據本院以109年度訴字第871號判決
    ），於108年3月13日下午1時許，自臺北市帶同甲女搭乘統
    聯客運巴士返回臺南市，並向友人吳○昇借住嚴○邦所租用位
    於臺南市○○區○○○街000號隔壁之鐵皮屋二樓，而與甲女共同
    居住在上開鐵皮屋二樓，於108年3月17日2時40分許驗傷採
    證前回溯3日之某時，仍基於對14歲以上未滿16歲之女子性
    交之犯意，在上開鐵皮屋二樓內，以陰莖插入甲女陰道之方
    式，與甲女為性交行為1次。嗣於108年3月16日晚上11時許
    ，甲女因故與丙○○發生口角爭執而敲打窗戶，驚動鄰居李明
    為而請李明為代為報警，經警方據報到場發現甲女係業經家
    人通報為行蹤不明之協尋人口，並將甲女送成大醫院治療及
    住院，始查悉上情。
二、案經臺南市政府警察局永康分局報告臺灣臺南地方檢察署檢
    察官偵查起訴。
    理  由
一、本件被告丙○○所犯者，非為死刑、無期徒刑、最輕本刑為3
    年以上有期徒刑之罪，亦非高等法院管轄第一審案件，其於
    準備程序進行中，就被訴事實為有罪之陳述，經依法告知其
    簡式審判程序之旨，並聽取當事人之意見後，本院爰依刑事
    訴訟法第273條之1第1項之規定，裁定進行簡式審判程序。
    且依刑事訴訟法第273條之2規定，不受同法第159條第1 項
    、第161條之2、第161條之3、第163條之1及第164條至第170
    條所規定證據能力認定及調查方式之限制，合先敘明。
二、上開犯罪事實業據被告坦承不諱，並有核與甲女偵查中及本
    院109年度訴字第871號另案審理中之證述、甲母另案審理中
    之證述、證人李○為、李○懿、嚴○邦、吳○昇於偵查中之證述
    情節相符，並有內政部警政署刑事警察局108年5月30日鑑定
    書、109年4月28日刑生字第1090042117號函文、國立成功大
    學醫學院附設醫院受理疑似性侵害件驗傷診斷書、108年10
    月23日成附醫婦產字第1080020925號函附資料摘錄表、被告
    與甲女之臉書對話擷圖、性侵害案件代號與真實姓名對照表
    附卷可證，足認被告之任意性自白與事實相符，應可採信。
    本案事證明確，被告犯行堪可認定，應依法論科。
三、甲女為93年10月生，於案發時為14歲以上未滿16歲之女子，
    有其代號與真實姓名對照表在卷可稽，且為被告所知悉，故
    核被告所為，係犯刑法第227條第3項對於14歲以上未滿16歲
    之女子為性交罪。本案被告所犯法條已對被害人年齡係以被
    害人年齡未滿16歲為其處罰之特別要件，自無再適用兒童及
    少年福利與權益保障法第112條規定加重處罰之餘地。
四、爰審酌被告明知甲女為14歲以上未滿16歲之女子，身體及心
    智之發展均未臻成熟，帶甲女離家期間，為一逞私慾，猶與
    被害人為性交行為，對於被害人之身心健康與人格發展均有
    不良影響，前於108年2月過年期間帶甲女離家為性交行為，
    經警循線於108年2月9日凌晨0時許尋獲甲女返家，又再為本
    件對甲女犯對14歲以上未滿16歲之女子為性交罪之妨害性自
    主案件，有本院109年度訴字第871號判決及臺灣高等法院被
    告前案紀錄表在卷可查，未能記取教訓，忽視法律保護未滿
    16歲之人身心健全發展之意旨，被告犯後坦承犯行，犯後態
    度並非惡劣，復兼衡被告於自述其係高中肄業之智識程度，
    離婚，無子女，現與父母、姪女同住，從事人力仲介臨時工
    等一切情狀，量處如主文所示之刑。
據上論斷，依刑事訴訟法第273條之1第1項、第299條第1項前段
，刑法第227條第3項，判決如主文。
本案經檢察官錢鴻明提起公訴，檢察官吳惠娟到庭執行職務。
中　　華　　民　　國　　111 　年　　1 　　月　　11　　日
                  刑事第一庭   法  官  梁淑美
上正本證明與原本無異。　　　　　　　　　
如不服本判決應於收受本判決後20日內向本院提出上訴書狀，並
應敘述具體理由。其未敘述上訴理由者，應於上訴期間屆滿後20
日內向本院補提理由書狀（均須按他造當事人之人數附繕本）「
切勿逕送上級法院」。
　　　　　　　　　             書記官  葉東平  
中　　華　　民　　國　　111 　年　　1 　　月　　11　　日
附錄本案論罪科刑法條：
中華民國刑法第227條：
對於未滿十四歲之男女為性交者，處3年以上10年以下有期徒刑
。
對於未滿十四歲之男女為猥褻之行為者，處6月以上5年以下有期
徒刑。
對於十四歲以上未滿十六歲之男女為性交者，處7年以下有期徒
刑。
對於十四歲以上未滿十六歲之男女為猥褻之行為者，處3年以下
有期徒刑。
第1項、第3項之未遂犯罰之。